

CONTATTI

0

+39 3452316543



alessioforli@gmail.com



https://www.linkedin.com/ in/alessio-forli-cyber1994/

PRESENTAZIONE

Da sempre appassionato di informatica, specializzato in cybersecurity tramite Epicode, già lavorato nell'ambiente IT con il mio primo impiego da tecnico, acquisendo competenze assemblando e riparando PC, configurando reti e fornendo supporto software.

Dopo esperienze nel settore turistico e ristorativo, ho ampliato i miei orizzonti all'estero, lavorando e studiando in Irlanda e Australia, dove ho conseguito una certificazione linguistica presso ILSC Sydney.

CONOSCENZE LINGUISTICHE

Inglese B2
ISLC Education Group, Sydney
marzo 2024

COMPETENZE PERSONALI

Problem Solving
Comunicazione efficace
Pensiero critico
Lavoro di squadra
Gestione dello stress
Adattabilità
Attenzione ai dettagli
Leadership
Creatività

ALESSIO FORLI Junior Cyber Security Specialist

DATI PERSONALI

Data di Nascita: 04/11/1994

Residenza Temporanea: Sydney, Australia

Domicilio: Seravezza, Toscana Patente A3, B (Automunito)

ISTRUZIONE E FORMAZIONE

<u>Corso Cyber-Security Specialist presso</u> <u>Epicode</u>

maggio 2024 - settembre 2024 Programma e attività svolte:

- -Ethical Hacking
- -Networking Tecnico
- -Penetration Testing
- -Monitoraggio Reti
- -Analisi del Malware

Abbiamo utilizzato Kali Linux nel laboratorio virtuale e abbiamo approfondito l'utilizzo di vari strumenti di analisi come Wireshark e BurpSuite. Ho familiarità con concetti quali firewall, VPN, protocolli di rete, Nessus, Nmap, Maltego e Metasploit.

<u>Diploma all'Istituto per Geometri Don</u>
<u>Lazzeri Stagi di Pietrasanta</u>
2008-2013
Indirizzo improntato all'informatica

ESPERIENZE PROFESSIONALI

<u>Magazziniere</u>
<u>PRINCIPE DI PIEMONTE S.P.A. Viareggio</u>
maggio 2021 - febbraio 2024

<u>Autista e Soccorritore</u> <u>Servizio Civile Nazionale, Stazzema</u> settembre 2016 - settembre 2017

Consulente Informatico presso
Ideadigitale a Pietrasanta
gennaio 2015 - luglio 2015
Attività svolte:
-Configurazione di reti, computer e
software

Ai sensi del Decreto Legislativo 101/2018 e dell'art. 13 del GDPR (Regolamento UE 2016/679) autorizzo il trattamento dei miei dati personali presenti nel curriculum vitae.